vi: Dụng cụ thể thao > Giải trí ngoài trời > Săn bắn > Bắn cung > Cung tên: Thân mũi tên; Mũi tên; Mũi nỏ
it: Articoli sportivi > Ricreazione outdoor > Caccia e tiro a segno > Tiro con l'arco > Frecce e dardi: Freccia; Frecce; Bulloni
fr: Équipements sportifs > Loisirs de plein air > Chasse et tir > Tir à l'arc > Flèches et carreaux: Tiges de flèches; Flèches; Carreaux
lt-LT: Sporto prekės > Poilsis lauke > Medžioklė ir šaudymas > Lankininkystė > Lankų ir arbaletų strėlės: Strėlių kotai; Lankų strėlės; Arbaletų strėlės
ro-RO: Articole sportive > Recreere în aer liber > Vânătoare și tir > Tir cu arcul > Săgeți și proiectile: Tije pentru săgeți; Săgeți; Proiectile
ja: スポーツ用品 > 屋外レクリエーション > 狩猟・射撃 > アーチェリー > 矢: アローシャフト; アロー; ボルト
tr: Spor Malzemeleri > Açık Hava Etkinlikleri > Avcılık ve Atıcılık > Okçuluk > Oklar ve Dart Okları: Ok Milleri; Oklar; Dart Okları
sv: Sportartiklar > Utomhusaktiviteter > Jakt och skytte > Bågskytte > Pilar och skäktor: Pilskaft; Pilar; Skäktor
nl: Sportartikelen > Buitenrecreatie > Jagen en schieten > Boogschieten > Pijlen en schichten: Pijlschachten; Pijlen; Schichten
da: Sportsartikler > Friluftsliv > Jagt og skydning > Bueskydning > Pile og bolte: Pileskafter; Pile; Bolte
pt-BR: Artigos esportivos > Atividades ao ar livre > Caça e tiro > Tiro com arco > Flechas e dardos: Hastes de flecha; Flechas; Dardo
es: Equipamiento deportivo > Actividades al aire libre > Caza y tiro > Tiro con arco > Flechas y dardos: Varillas de flecha; Flechas; Dardos
sk-SK: Športový tovar > Exteriérové rekreakčné športy > Poľovníctvo a streľba > Lukostreľba > Šípy a kuše: Tyčky šípov; Šípy; Kuše
el: Αθλητικά είδη > Υπαίθριες δραστηριότητες αναψυχής > Κυνήγι & σκοποβολή > Τοξοβολία > Βέλη & βίδες: Άξονες τόξων; Βέλη; Βίδες (Bolts)
nb: Sportsutstyr > Friluftsliv > Jakt og skyting > Bueskyting > Piler og bolter: Pilskaft; Piler; Bolter
sl-SI: Športna oprema > Rekreacija na prostem > Lov in streljanje > Lokostrelstvo > Puščice in puščice za samostrel: Puščične gredi; Puščice; Puščice za samostrel
en: Sporting Goods > Outdoor Recreation > Hunting & Shooting > Archery > Arrows & Bolts: Arrow Shafts; Arrows; Bolts
th: อุปกรณ์กีฬา > สันทนาการกลางแจ้ง > การล่าสัตว์และยิงปืน > การยิงธนู > ลูกธนูและลูกศร: ก้านลูกธนู; ลูกธนู; ลูกศร
ru: Спортивные товары > Активный отдых на открытом воздухе > Охота и стрельба > Стрельба из лука > Стрелы для луков и арбалетов: Древки для стрел; Стрелы для луков; Стрелы для арбалетов
cs: Sportovní potřeby > Outdoorové aktivity > Lov a střelba > Lukostřelba > Šípy a šipky: Hřídele šípů; Šípy; Šipky
ko: 스포츠용품 > 야외 레크레이션 > 사냥/사격 > 양궁 > 화살 및 볼트: 화살촉; 화살; 볼트 화살
zh-TW: 體育用品 > 室外休閒 > 打獵和射擊 > 射箭 > 箭/十字弓箭: 箭桿; 弓箭; 十字弓箭
pl: Sprzęt sportowy > Rekreacja na świeżym powietrzu > Myślistwo i strzelectwo > Łucznictwo > Strzały i bełty: Drzewce strzał; Strzały; Bełty
de: Sportartikel > Outdoor-Aktivitäten > Jagen und Schießen > Bogenschießen > Pfeile & Bolzen: Pfeilschäfte; Pfeile; Bolzen
pt-PT: Artigos de desporto > Atividades recreativas no exterior > Caça e tiro > Tiro com arco > Flechas e virotes: Hastes de flecha; Flechas; Virotes
hu: Sportszerek > Szabadtéri kikapcsolódás > Vadászat és lövészet > Íjászat > Nyilak és botok: Nyíltengelyek; Nyilak; Botok
hr-HR: Sportska oprema > Rekreacija na otvorenom > Lov i streljaštvo > Streličarstvo > Strijele i strelice: Osovine za strijele; Strijele; Strelice
zh-CN: 体育用品 > 户外休闲 > 打猎与射击 > 射箭 > 箭: 箭杆; 弓箭; 弩箭
bg-BG: Спортни стоки > Спортни занимания на открито > Лов и стрелба > Стрелба с лък > Стрели за лъкове и арбалети: Шафтове за стрели; Стрели за лъкове; Стрели за арбалети
fi: Urheilutarvikkeet > Ulkoharrasteet > Metsästys ja ammunta > Jousiammunta > Nuolet ja nuoliputket: Nuolivarret; Nuolet; Nuoliputket